【裁判字號】    89,上易,422
【裁判日期】    891017
【裁判案由】    給付承攬報酬
【裁判全文】
臺灣高等法院民事判決  八十九年度上易字第四二二號
      上  訴  人  巧新興業股份有限公司
      法定代理人  胡毓貴
      被  上訴人  宗龍機械股份有限公司
                              .
      法定代理人  徐朝堂      .
右當事人間請求給付承攬報酬事件，上訴人對於中華民國八十九年五月三十日台灣板
橋地方法院八十九年度訴字第七二二號第一審判決提起上訴，本院判決如左：
    主    文
上訴駁回。
第二審訴訟費用由上訴人負擔。
    事    實
甲、上訴人方面：
壹、聲明：
  一原審判決不利上訴人部分廢棄。
  二右廢棄部分，被上訴人於第一審之訴駁回。
  三第一、二審訴訟費用由被上訴人負擔。
貳、陳述：
    被上訴人承攬拆組上訴人公司之印花烘箱機械設備於組立後，經查驗發現其中皮
    帶弄破，以及機械運作不準以致無法運作，具有重大瑕疵，經電話通知後亦未進
    行維修，迫不得已，上訴人另行委請陳國和進行修復工作，花費新台幣肆拾餘萬
    元，依民法四百九十七條第二項之規定，上訴人通知其改善而未依約改善，自得
    使第三人改善，其費用由承攬人負擔，此項費用自得與承攬人所得請求之報酬抵
    銷之，故被上訴人之請求，顯無理由。
乙、被上訴人方面：
壹、聲明：
  一上訴人之上訴予以駁回。
  二第二審訴訟費用由上訴人負擔。
貳、陳述：除與原判決記載相同者，茲引用之外，補稱：
  一上訴人言稱委託被上訴人拆、組其公司之印花烘箱機械設備，經被上訴人拆卸遷
    移再組立後，該機械設備卻不能正常運作，被上訴人於受其通知後亦未進行修繕
    ，故上訴人另行僱工修復，花費新台幣（下同）四十餘萬元，為此依民法第四百
    九十七條第二項之規定，主張上開款項與被上訴人所請求之承攬報酬相互抵銷。
  二查上訴人就其積欠被上訴人六十三萬九千八百三十元未予否認，僅表示前開機械
    於被上訴人組立後不能正常運作，且未予修繕，使上訴人另行僱工修復，花費四
    十餘萬元，其自可主張抵銷。然查究本件事實真相，被上訴人於組立該機械完成
    後，迭因上訴人之通知而進行修繕工作，此有上訴人簽認驗收之產品服務報告書
    計九紙可稽，足証被上訴人確有進行修繕工作，上訴人謂被上訴人未進行維修，
    顯與事實不符。
  三次查上訴人前交付面額合計五十萬元之支票二紙，用以抵付部分報酬，惟該二紙
    支票屆期均無法兌現，爾後上訴人就積欠被上訴人之報酬另簽發本票四紙表示願
    分期清償，然上訴人又未依期限給付，且一再籍詞推拖，現今上訴人竟稱花費四
    十餘萬元僱用他人進行修繕工作，主張與應給付與被上訴人之報酬相互抵銷，然
    上訴人就其花費四十餘萬之修繕費用並未能提出任何實証以証其實，足認上訴僅
    係意圖拖延付款而已，其所言委不足採。
    理    由
一、本件被上訴人起訴主張上訴人前於八十七年間與被上訴人簽立合約，委託被上訴
    人拆卸上訴人公司之烘箱機械設備，於遷移位置後再為組立，約定拆、裝及遷移
    費用總價八十六萬元。詎被上訴人依約完成拆遷並予組立之工作後，上訴人應支
    付之費用竟不完全給付，且拆遷迄今數次之維修費用，上訴人亦未給付，合計積
    欠被上訴人六十三萬九千八百三十元，因而本於民法第五百零五條第一項規定求
    為命上訴人給付並加計法定利息之判決。
    上訴人則以被上訴人承攬拆組上訴人公司之印花烘箱機械設備於組立後，經查驗
    發現其中皮帶弄破、及機械運作不準以致無法運作，具有重大瑕疵，經通知後亦
    被上訴人未進行維修，迫不得已，上訴人另行委請訴外人陳國和進行修復工作，
    花費新台幣肆拾餘萬元，依民法四百九十七條第二項之規定，此項費用自得與承
    攬人所得請求之報酬抵銷之等語，資為抗辯。
二、查被上訴人主張上訴人前與被上訴人簽立合約，委託被上訴人拆卸上訴人公司之
    烘箱機械設備，於遷移位置後再為組立，約定拆、裝及遷移費用總價八十六萬元
    。詎被上訴人依約完成拆遷並予組立之工作後，上訴人應支付之費用竟不完全給
    付，且拆遷迄今數次之維修費用，上訴人亦未給付，合計積欠被上訴人六十三萬
    九千八百三十元，被上訴人雖屢為催索，上訴人竟置之不理等情，業據提出與其
    主張相符之合約書影本乙紙及催款通知影本二紙為證，上訴人對此亦不爭執，堪
    信被上訴人主張為真實。
三、上訴人上訴後雖辯稱：被上訴人組立後，經查驗發現其中皮帶弄破、及機械運作
    不準以致無法運作，具有重大瑕疵，經通知後亦被上訴人未進行維修，迫不得已
    ，上訴人另行委請訴外人陳國和進行修復工作，花費新台幣肆拾餘萬元，此項費
    用自得與承攬報酬抵銷云云。然查被上訴人於組立該機械完成後，迭因上訴人之
    通知而進行修繕工作，此有上訴人簽認驗收之產品服務報告書計九紙可稽，上訴
    人對此簽認之真正又不爭執，足証被上訴人確有進行修繕工作，上訴人謂被上訴
    人未進行維修，顯與事實不符。次查上訴人前交付面額合計五十萬元之支票二紙
    ，用以抵付部分報酬，惟該二紙支票屆期均無法兌現，爾後上訴人就積欠被上訴
    人之報酬另簽發本票四紙表示願分期清償，然上訴人又未依期限給付，有支票、
    本票及退票理由單、催款通知、協議書等在卷可證，並為上訴人所不爭執。則上
    訴人既已簽認驗收，又已開票付款，足見被上訴人確已完成工作，並無瑕疵。況
    查上訴人辯稱花費四十餘萬元僱用他人進行修繕工作，主張與應給付與被上訴人
    之報酬相互抵銷云云，然上訴人就其花費四十餘萬之修繕費用，從被上訴人在原
    審起訴直至本院辯論終結，並未能提出任何証據以實其說，足認上訴僅係意圖拖
    延付款而已，空言所辯，不足採信。
四、按報酬，應於工作交付時給付之，無須交付者，應於工作完成時給付之。民法第
    五百零五條第一項定有明文。本件上訴人委託被上訴人拆組及維修上訴人公司內
    之機械，被上訴人既已依承攬契約完成全部之工作，揆諸首揭規定，上訴人自應
    給付報酬予被上訴人。從而，被上訴人本於承攬之法律關係，請求上訴人應給付
    被上訴人六十三萬九千八百三十元，及自起訴狀繕本送達翌日即八十九年四月二
    十三日起至清償日止，按年息百分之五計算之利息，即屬有據，應予准許。是則
    原審判命上訴人如數給付，於法並無不合。上訴意旨指摘原判決不當，求予廢棄
    改判，為無理由，應予駁回其上訴。
五、據上論結，本件上訴為無理由，爰判決如主文。
中      華      民      國    八十九    年      十      月     十七     日
                                 臺灣高等法院民事第六庭
                                     審判長法  官  吳  欲  君
                                           法  官  陳  博  享
                                           法  官  藍  文  祥
右正本係照原本作成。
不得上訴。
中      華      民      國    八十九    年      十      月     十八     日
                                          書記官  吳  鎮  鑫


司法院資訊處製作；財團法人民間司法改革基金會備份。
